【裁判字號】    97,訴,1959
【裁判日期】    980430
【裁判案由】    違反著作權法
【裁判全文】
臺灣臺北地方法院刑事判決              97年度訴字第1959號
公  訴  人  臺灣臺北地方法院檢察署檢察官
被      告  天忻國際有限公司
兼  代表人  甲○○
被      告  翌洲有限公司
兼  代表人  乙○○
共      同
選任辯護人  林衍鋒律師
上列被告因違反著作權法案件，經檢察官提起公訴（96年度偵字
第17262號），本院判決如下：
    主  文
本件公訴不受理。
    理  由
一、公訴意旨略稱：被告甲○○係被告天忻國際有限（下簡稱天
    忻公司）及翌洲有限公司（下簡稱翌洲公司）之實際負責人
    ，被告乙○○受僱於被告甲○○，因被告甲○○長期不在臺
    灣，由被告乙○○負責上開二家公司在臺灣之事務。被告乙
    ○○於民國95年2月15日，接獲告訴人英商世界大不同有限
    公司所發出之存證信函，表示附件所示「LI-777 Knight's
    Castle」（國王城堡帳）、「Kids Ready Bed」（兒童充氣
    墊睡袋）商品，已侵害告訴人美術著作之著作財產權後，向
    被告甲○○告知上開等情，被告甲○○遂於95年2月20日回
    函表示獲知上開訊息並尊重該公司之權利，被告甲○○並於
    96年2月24日再次回函切結不再販售附件所示商品，惟被告
    乙○○、甲○○竟仍意圖銷售，於附表所示時間接獲商品之
    訂購單後，再由被告甲○○委由位於大陸地區之工廠重製後
    ，於附表所示交貨時間出貨至智利及英國，以此方式侵害告
    訴人就附件所示美術著作之著作財產權，嗣告訴人發覺上情
    而報警處理，於96年7月12日中午12時許，在臺北市○○區
    ○○路1段432號9樓之5，為警查獲。
二、按著作權法第100條規定，違反著作權法第91條第2項之罪，
    須告訴乃論。又告訴乃論之罪，未經告訴、請求，應諭知不
    受理判決，刑事訴訟法第303條第3款定有明文。
三、查本件告訴人英商世界大不同有限公司告訴被告天忻公司、
    翌洲公司、甲○○、乙○○於附表所示之訂購日期在大陸地
    區之工廠重製後，於附表所示交貨日期出貨至智利及英國，
    ，起訴書認係觸犯著作權法第91條第2項、第101條第1項之
    罪，依同法第100條之規定，須告訴乃論。被告甲○○、乙
    ○○辯稱國王城堡帳商品為中國廠商深圳棕櫚灘露營用品有
    限公司獨立創作，並同意被告等將其刊登在產品目錄上；兒
    童充氣墊睡袋商品上「星星、月亮」圖樣為英國廠商TJ Mor
    ris LTD提供設計原稿光碟，「都市叢林」圖樣為中國廠商
    上海江凡旅遊用品有限公司與德國廠商Royal beach Spiel-
    &Sportartikel Vertriebs GmbH合作，並同意被告等刊登在
    產品目錄上等語，有被告甲○○、乙○○提出聲明書、電子
    郵件暨附件原始設計圖槁資料等附卷可憑，公訴人雖認告訴
    人作著作權人，惟依告訴代理人所提出之設計圖僅係工藝製
    成品之製造圖說，並非屬著作草圖，且是否為告訴人獨立創
    作及著作完成時間，均無法確定，而告訴人迄未提出任何證
    據以證明其擁有上開著作權，依照首開說明，本件告訴不合
    法，未經告訴，爰不經言詞辯論，逕為諭知不受理之判決。
據上論斷，應依刑事訴訟法第303條第3款、第307條判決如主文
。
中    華    民    國    98    年     4    月    30    日
                  刑事第十四庭審判長法  官  陳興邦
                                    法  官  李家慧
                                    法  官  沈君玲
以上正本證明與原本無異。
如不服本判決應於收受送達後10日內向本院提出上訴書狀，並應
敘述具體理由；其未敘述上訴理由者，應於上訴期間屆滿後20日
內向本院補提理由書（均須按他造當事人之人數附繕）「切勿逕
送上級法院」。
                                    書記官  劉麗英
中    華    民    國    98    年    4     月    30    日
附表：
 ┌──┬─────┬───────┬────────┬────────┐
 │編號│訂購單編號│  重製之商品  │    訂購日期    │   交貨日期     │
 │    │          │   （件數）   │（西元年/月/日）│（西元年/月/日）│
 ├──┼─────┼───────┼────────┼────────┤
 │ 1  │TNC-22177 │  國王城堡帳  │  2006/12/18    │  2007/2/25     │
 │    │          │   （762件）  │                │                │
 ├──┼─────┼───────┼────────┼────────┤
 │ 2  │TNC-22757 │  國王城堡帳  │  2007/03/06    │  2007/05/10    │
 │    │          │   （456件）  │                │                │
 ├──┼─────┼───────┼────────┼────────┤
 │ 3  │TNC-22807 │兒童充氣墊睡袋│  2007/03/29    │  2007/06/15    │
 │    │          │   （80件）   │                │                │
 └──┴─────┴───────┴────────┴────────┘


司法院資訊處製作；財團法人民間司法改革基金會備份。
